## Temperaturdaten Essen-Bredeney

```{r}
d_temperatur_essen <- selectDWD(
  "Essen-Bredeney",
  res = "daily",
  var = "kl",
  per = "hr"
) |>
  dataDWD() |>
  bind_rows() |>
  select(datum = MESS_DATUM, tmin = TNK, tmittel = TMK, tmax = TXK) |>
  distinct(datum, .keep_all = TRUE) |>
  mutate(jahr = year(datum)) |>
  mutate(jahr_komplett = (n() >= 365), .by = jahr)

d <- d_temperatur_essen |>
  filter(jahr_komplett) |>
  summarise(tmittel = mean(tmittel), .by = jahr)

jrefstart <- 1961
jrefend <- 1990

tref <- d |>
  filter(jahr >= jrefstart, jahr <= jrefend) |>
  summarise(tmittel = mean(tmittel)) |>
  pull(tmittel)

d_abweichung_essen <- d |>
  mutate(tabweichung = tmittel - tref)

b <- d_abweichung_essen |>
  summarise(tmittel = max(abs(tabweichung))) |>
  pull(tmittel)

gg_essen_farbskala <- scale_fill_gradient2(
  low = "#08306b",
  mid = "#f7f7f7",
  high = "#67000d",
  limits = c(-b, b),
  midpoint = 0
)

gg_essen_beschriftung <- labs(
  x = NULL,
  y = NULL,
  title = "Änderung der Temperatur in Essen in °C",
  subtitle = glue("Bezogen auf die Jahre {jrefstart} bis {jrefend}")
)
```

::: {.columns}
::: {.column}
```{r}
d_temperatur_essen |>
  select(datum, tmin, tmittel, tmax) |>
  gt() |>
  opt_interactive(use_pagination = TRUE)
```
:::
::: {.column}
```{r}
#| fig-asp: 0.95
#| fig-width: 4
#| out-width: 100%
ggplot(data = d_temperatur_essen) +
  geom_line(mapping = aes(x = datum, y = tmittel)) +
  labs(title = "Mittlere Tagestemperatur in °C", x = NULL, y = NULL)
```
:::
:::

- Datenquelle: Deutscher Wetterdienst
- Station Essen Bredeney hat im Ruhrgebiet die meisten Datenpunkte

```{r}
#| include: false
#| fig-asp: 0.61

# Streifen mit Abweichung

p <- ggplot(data = d_abweichung_essen) +
  geom_tile(
    mapping = aes(x = jahr, y = 1, fill = tabweichung),
    show.legend = FALSE
  ) +
  scale_x_continuous(breaks = c(1940, 2020), expand = c(0, 0)) +
  scale_y_continuous(expand = expansion(0)) +
  gg_essen_farbskala +
  theme_void()

ggsave("bilder/hg-temperatur.png", p, width = 16, height = 9, dpi = 150)
```

## {background-image="bilder/hg-temperatur.png" background-size="cover"}

##

```{r}
#| fig-asp: 0.61

# Streifen mit Abweichung und Beschriftung

p +
  gg_essen_beschriftung +
  theme(axis.text.x = element_text())
```

##

```{r}
#| fig-asp: 0.61

# Abweichungen mit Trend und Konfidenzintervall

ggplot(data = d_abweichung_essen, mapping = aes(x = jahr, y = tabweichung)) +
  geom_hline(yintercept = 0, alpha = 0.1) +
  geom_smooth(
    method = 'lm',
    color = 'darkslateblue',
    fill = 'hotpink',
    linewidth = 0.25,
    alpha = 0.15
  ) +
  geom_line(alpha = 0.2) +
  geom_segment(x = jrefstart, xend = jrefend, y = 0) +
  geom_point(
    mapping = aes(fill = tabweichung),
    shape = 21,
    size = 2,
    show.legend = FALSE
  ) +
  gg_essen_farbskala +
  gg_essen_beschriftung +
  annotate(
    "text",
    (jrefstart + jrefend) / 2,
    y = 1.5,
    label = "Bezugszeitraum",
    size = 3
  ) +
  scale_x_continuous(breaks = c(1940, 2020)) +
  scale_y_continuous(breaks = c(-1.5, 0, 1.5)) +
  theme(panel.grid = element_blank())
```

##

```{r}
#| include: false

# Mann-Kendall-Test

library(trend)
mk <- d_abweichung_essen |> pull(tabweichung) |> mk.test()
tau <- mk$estimates["tau"]
anteil_waermer <- (1 + tau) / 2

format_p_sci <- function(p) {
  e <- floor(log10(p))
  m <- p / 10^e
  sprintf("%.*f \\cdot 10^{%d}", 2, m, e)
}
```

::: {style="text-align: center; margin-top: 2em"}
Mann-Kendall-Test auf Trend

::: {style="font-size: 3em; color: darkslateblue"}
$p = `r format_p_sci(mk$p.value)`$
:::

[]{.down80}

Vergleicht man je zwei beliebige Jahre, ist in [`r round(100 * anteil_waermer)`&nbsp;%]{style="font-size: 1.5em; color: darkslateblue"} der Fälle das spätere Jahr wärmer

[]{.down120}

Statistisch hoch signifikant: Ohne Trend wäre ein so deutlicher Anstieg extrem unwahrscheinlich
:::

##

```{r}
#| fig-asp: 0.61

# Monatsmittelwerte für alle Jahre

# Hilfsfunktionen
kuerzel <- function(imin, imax) {
  case_when(
    imin & imax ~ 'minmax',
    imin ~ 'min',
    imax ~ 'max',
    .default = 'normal'
  )
}
ist <- function(x, f) f(x) == x
klassifiziere <- function(x) kuerzel(ist(x, min), ist(x, max))

# Grundlage
d1 <- d_temperatur_essen |>
  filter(jahr_komplett) |>
  mutate(monat = month(datum, label = TRUE))

# Jahresmittel
dj <- d1 |>
  summarise(tmittel = mean(tmittel), .by = jahr) |>
  mutate(jtyp = klassifiziere(tmittel))

# Monatsmittel
dm <- d1 |>
  summarise(tmittel = mean(tmittel), .by = c(jahr, monat)) |>
  mutate(mtyp = klassifiziere(tmittel), .by = monat)

# Klassifizierte Jahre mit jtyp='jahr ist min/max', jmtyp='jahr hat monat mit min/max'
djk <- dj |>
  left_join(
    dm |>
      filter(mtyp != 'normal') |>
      select(jahr, mtyp) |>
      distinct(jahr, mtyp),
    by = 'jahr'
  ) |>
  rename(jtmittel = tmittel, jmtyp = mtyp) |>
  replace_na(list(jmtyp = 'normal'))

# Monatswerte mit Jahresklassifikation
dmk <- dm |> left_join(djk, by = 'jahr')

# Min/Max Monate
d4 <- dm |>
  filter(mtyp != 'normal') |>
  mutate(
    o = if_else(mtyp == 'max', 1, -1)
  )

# Wärmstes und kältestes Jahr
jmax <- dj |> slice_max(tmittel)
jmin <- dj |> slice_min(tmittel)

# Plot
ggplot(mapping = aes(x = monat, y = tmittel, group = jahr)) +
  geom_line(
    data = dmk,
    mapping = aes(color = jmtyp, alpha = jtyp),
    linewidth = 0.5,
    show.legend = FALSE
  ) +
  geom_point(
    data = d4,
    mapping = aes(fill = mtyp),
    shape = 21,
    show.legend = FALSE
  ) +
  geom_text(data = d4, mapping = aes(label = jahr, nudge_y = o), size = 2.5) +
  scale_y_continuous(breaks = c(0, 20)) +
  scale_fill_manual(values = c(min = 'steelblue', max = 'orangered')) +
  scale_color_manual(values = c(min = 'blue', normal = 'gray', max = 'red')) +
  scale_alpha_manual(values = c(min = 0.75, normal = 0.2, max = 0.75)) +
  labs(
    x = NULL,
    y = NULL,
    title = "Monatliche Mittelwerte der Temperatur in Essen-Bredeney in C° ",
    subtitle = glue::glue(
      "Wärmstes Jahr: {jmax$jahr} ({round(jmax$tmittel, 1)}\u202F°C)               Kältestes Jahr: {jmin$jahr} ({round(jmin$tmittel, 1)}\u202F°C)"
    )
  )
```

##  {background-color="black"}

```{r}
#| fig-asp: 1.4
#| fig-width: 6
#| fig-align: center

# Ridges wie Joy Division, Unknown Pleasures

d <- d_temperatur_essen |>
  filter(jahr_komplett)

p <- ggplot(data = d) +
  geom_density_ridges(
    mapping = aes(x = tmittel, y = factor(jahr)),
    scale = 8,
    color = 'white',
    linewidth = 0.75,
    fill = 'black',
    bandwidth = 0.8,
    from = -24,
    to = 44
  ) +
  scale_x_continuous(expand = c(0.02, 0), breaks = c(0, 20), labels = \(x) {
    paste0(x, 'xxx°C')
  }) +
  scale_y_discrete(
    breaks = c(min(d$jahr), max(d$jahr))
  ) +
  theme_void() +
  theme(
    plot.background = element_rect(fill = 'black', colour = NA)
  )
p
```

##  {background-color="black"}

```{r}
#| fig-asp: 1.4
#| fig-width: 6
#| fig-align: center

p +
  labs(title = 'Temperatur in Essen', subtitle = 'Verteilung über die Jahre') +
  theme(
    plot.title = element_text(color = 'white'),
    plot.subtitle = element_text(color = 'white'),
    axis.text.x = element_text(color = 'white'),
    axis.ticks.x = element_line(color = 'white'),
    axis.ticks.length.x = unit(0.2, 'cm'),
    axis.text.y = element_text(color = 'white')
  )
```

```{r}
#| echo: false
#| output: asis
#| fig-asp: 0.65
#| fig-dpi: 150
#| fig-align: center
#| fig-format: png
#| out-width: 90%

# Plot Extremtage deutschlandweit

# Temperaturklassen
temperaturen <- c(30, 35, 40)
klassen <- factor(c('30° ≤ T < 35°', '35° ≤ T < 40°', 'T ≥ 40°'))
farben <- c("#fee08b", "#fc8d59", "#d73027")

# Zeitraum
sjahr <- 1950
jahre <- c(1983, 2000:2026)

# Daten laden, siehe skripte/extremtage.R
load("daten/d_extremtage_de.RData")

# Geobezug
data(metaIndex, package = "rdwd")
d_stationen <- metaIndex |>
  select(station = Stations_id, long = geoLaenge, lat = geoBreite) |>
  distinct(station, .keep_all = TRUE)
als_sf <- function(d) {
  d |>
    left_join(d_stationen, by = "station") |>
    st_as_sf(coords = c("long", "lat"), crs = "+proj=longlat")
}

# Deutschlandkarte
d_de <- gisco_get_nuts(country = "Germany", nuts_level = 0, resolution = 10)
d_bl <- gisco_get_nuts(country = "Germany", nuts_level = 1, resolution = 10)

# Klassifizierte Extremtage
d_kat <- d_extremtage_de |>
  filter(year(datum) >= sjahr, tmax >= temperaturen[1]) |>
  select(datum, station, tmax) |>
  mutate(
    jahr = year(datum),
    klasse = klassen[findInterval(tmax, temperaturen)]
  )

# Maximale Anzahl Hitzetage pro Jahr und Station
nmax <- d_kat |> count(jahr, station) |> slice_max(n) |> pull(n)

# Anzahl Tage pro Jahr und Kategorie
d_nt <- d_kat |>
  slice_max(tmax, by = c(datum)) |>
  count(jahr, klasse) |>
  complete(jahr, klasse, fill = list(n = 0))

# Anzahl Stationen pro Jahr und Kategorie
d_ns <- d_kat |>
  slice_max(tmax, by = c(jahr, station)) |>
  count(jahr, klasse) |>
  complete(jahr, klasse, fill = list(n = 0))

# Text für Legende
d_t <- left_join(
  rename(d_nt, nt = n),
  rename(d_ns, ns = n),
  by = c('jahr', 'klasse')
) |>
  mutate(text = paste0(klasse, "\n", ns, " Stationen, ", nt, " Tage")) |>
  mutate(zeile = row_number(), .by = jahr)

# Barplot für ein Jahr
gg_jahr <- function(d, y, t) {
  d |>
    uncount(n) |>
    ggplot() +
    geom_bar(mapping = aes(x = jahr, fill = klasse), show.legend = FALSE) +
    geom_vline(xintercept = y, linewidth = 0.25) +
    labs(title = t)
}

# Der ganze Plot
gg_hitzetage <- function(y) {
  # Anzahl Tage pro Station und Kategorie für ein Jahr
  d_nj <- d_kat |>
    filter(jahr == y) |>
    count(jahr, station, klasse) |>
    arrange(station, desc(klasse)) |>
    mutate(n = cumsum(n), .by = station) |>
    arrange(klasse, station) |>
    als_sf()

  p_nj <- ggplot() +
    geom_sf(data = d_de, linewidth = 0.5) +
    geom_sf(data = d_bl, fill = '#676155') +
    geom_sf(
      data = d_stationen |>
        st_as_sf(coords = c("long", "lat"), crs = "+proj=longlat"),
      color = '#A7B3CD',
      size = 0.025
    ) +
    geom_sf(
      data = d_nj,
      mapping = aes(size = n, color = klasse)
    ) +
    scale_size(name = 'Hitzetage', range = c(0, 7.5), limits = c(1, nmax)) +
    scale_color_manual(
      values = farben,
      drop = FALSE,
      guide = 'none'
    )

  p_t <- d_t |>
    filter(jahr == y) |>
    ggplot() +
    geom_tile(
      mapping = aes(x = 0, y = zeile, fill = klasse),
      width = 0.5,
      height = 0.9,
      show.legend = FALSE
    ) +
    geom_text(
      mapping = aes(x = 0.35, y = zeile, label = text),
      hjust = 0,
      size = 4
    ) +
    geom_vline(xintercept = 3, linewidth = 0) +
    labs(title = paste("Hitzetage im Jahr", y))

  ((p_t /
    plot_spacer() /
    gg_jahr(d_ns, y, "Anzahl Stationen") /
    plot_spacer() /
    gg_jahr(d_nt, y, "Anzahl Tage") +
    plot_layout(heights = c(1, 0.1, 1, 0.1, 1.25))) |
    plot_spacer() |
    p_nj) +
    plot_layout(widths = c(1, 0.1, 2)) &
    scale_x_continuous(expand = c(0, 0)) &
    scale_y_continuous(expand = c(0, 0.1)) &
    theme_void() &
    scale_fill_manual(values = farben)
}

in_fragment <- function(y) {
  cat('::: {.fragment .current-visible}\n\n')
  print(gg_hitzetage(y))
  cat('\n\n:::\n\n')
}

cat("## \n\n")
cat("::: {.r-stack}\n\n")
jahre |> walk(in_fragment)
cat("\n\n:::\n\n")
```
